臺灣彰化地方法院交通事件裁定　　　　96年度交聲字第1046號
移送機關即
原處分機關　交通部公路總局臺中區監理所彰化監理站
異　議　人
即受處分人　甲○○
上列受處分人因違反道路交通管理處罰條例案件，對於交通部公
路總局臺中區監理所彰化監理站中華民國九十六年七月四日所為
之處分（彰監四字第裁六四—ＢＨ0000000號裁決書）聲
明異議，本院裁定如下：
    主  文
異議駁回。
    理  由
一、按汽車駕駛人，行經有燈光號誌管制之交岔路口闖紅燈者，
    處新臺幣（下同）一千八百元以上五千四百元以下罰鍰，並
    記違規點數一點，道路交通管理處罰條例第五十三條、第六
    十三第一項分別定有明文。又汽車駕駛人之行為，經以科學
    儀器按處理違反道路交通管理事件，有關文書送達之規定，
    依行政程序法之規定，違反道路交通管理事件統一裁罰標準
    及處理細則第五條亦著有明文。而按處理違反道路交通管理
    事件，有關文書送達之程序，依行政程序法之規定；送達，
    於應受送達人之住居所、事務所或營業所為之；於應送達處
    所不獲會晤應受送達人時，得將文書付與有辨別事理能力之
    同居人、受僱人或應送達處所之接收郵件人員。應受送達人
    或其同居人、受僱人、接收郵件人員無正當理由拒絕收領文
    書時，得將文書留置於應送達處所，以為送達；又送達不能
    依前二條規定為之者，得將文書寄存送達地之地方自治或警
    察機關，並作送達通知書兩份，一份黏貼於應受送達人住居
    所、事務所、營業所或其就業處所門首，另一份交由鄰居轉
    交或置於該送達處所信箱或其他適當位置，以為送達。關於
    寄存送達者，得將文書寄存於送達地之郵政機關。寄存機關
    自收受寄存文書之日起，應保存三個月，違反道路交通管理
    事件統一裁罰基準及處理細則第五條、行政程序法第七十二
    條第一項前段、第七十三條第一項、第三項及第七十四條亦
    各有明定。
二、本件異議人即受處分人（下稱異議人）甲○○駕駛車牌號碼
    Ｈ八Ｖ─五一０號重型機車，於民國九十六年二月十四日十
    四時四十三分許，因有「駕車行經有燈光號誌管制之交岔路
    口闖紅燈」之違規事由，為舉發機關即高雄市政府警察局二
    中隊員警逕行掣單舉發，而異議人因逾期限內到案，並逾越
    到案期限十日以上，為原處分機關即交通部公路總局臺中區
    監理所彰化監理站認異議人確有上開違規行為，乃依據道路
    交通管理處罰條例第五十三條第一項、第六十三條第一項第
    三款之規定，裁處罰鍰四千五百元，並記違規點數三點，此
    有原處分機關彰監四字第裁六四—ＢＨ0000000號裁
    決書乙份在卷可憑。異議人雖不否認有前揭違規事實，惟辯
    稱：沒有收到，戶籍地與住址地不同，不能罰最高錢，所以
    不服云云。
三、經查：上開舉發單、裁決書，係舉發機關、原處分機關先後
    委由郵政機關，均以掛號方式寄送至異議人之戶籍地址即「
    彰化縣永靖鄉○○路二０二巷九號」，然因未獲會晤本人亦
    無受領文書之同居人，受僱人或應送達處所之接收郵件人員
    ，而將舉發單寄存於異議人轄內之「永靖郵局」等情，此有
    異議人之個人基本資料、違規查詢報表暨單退查詢報表及原
    處分機關送達證書各乙份附卷可稽。揆諸前開說明，本件舉
    發單、裁決書之送達程序於法核無不合，已生送達之效力（
    因行政程序法第七十四條並無如民事訴訟法第一百三十八條
    第二項自寄存日起經十日發生效力之規定，亦無準用民事訴
    訟法送達之規定，自無須於寄存後經十日始生效力，附此敘
    明）。況交通違規件數繁多，送達不論係異議人親自收受或
    寄存送達、甚或公示送達，如屬有效之送達，則異議人之權
    益包括陳述意見之機會，業已受到保障，至於異議人事實上
    是否知悉該公告或通知內容，則應由異議人自行負責，要難
    令舉發機關或原處分機關擔負事實上之通知義務，否則寄存
    或公示送達之法定送達方式，即形同具文。是異議人以前詞
    置辯，顯不足採。
四、綜上所述，本件舉發單、裁決書之送達程序，既均屬合法，
    已生送達之效力，則異議人於合法送達後，未依指定應到案
    日期前到案，並逾越到案期限十日以上，原處分機關據依道
    路交通管理處罰條例第五十三條第一項、第六十三條第一項
    第三款及道路交通管理事件統一裁罰基準表之規定，裁處罰
    鍰四千五百元，並記違規點數三點，核無違誤，本件異議為
    無理由，應予駁回。
中　　華　　民　　國　　96　　年　　11　　月　　30　　日
                  交通法庭　  法  官  周莉菁
以上正本證明與原本無異。
如不服本裁定，應於送達後五日內，向本院提出抗告狀（須附繕
本）。
中　　華　　民　　國　　96　　年　　12　　月　　 6　　日
                              書記官  黃當易
